臺灣臺北地方法院民事簡易判決
110年度北簡字第14485號
原      告  臺灣新光商業銀行股份有限公司

法定代理人  李增昌  
訴訟代理人  張涵瑜  
            周書玉  
被      告  張藝騰  
上列當事人間請求給付簽帳卡消費款事件，本院於民國110年10
月26日言詞辯論終結，判決如下︰
    主    文
被告應給付原告新臺幣壹拾肆萬柒仟壹佰柒拾柒元，及自民國九
十五年九月二十八日起至民國一百零四年八月三十一日止，按週
年利率百分之十九點七一計算之利息，自民國一百零四年九月一
日起至清償日止，按週年利率百分之十五計算之利息。
訴訟費用新臺幣壹仟伍佰伍拾元由被告負擔。
本判決得假執行；但被告如以新臺幣壹拾肆萬柒仟壹佰柒拾柒元
為原告預供擔保，得免為假執行。
    事實及理由
一、本件兩造合意以本院為管轄法院，有信用卡約定條款第25條
    附卷可證，依民事訴訟法第24條規定，本院自有管轄權，合
    先敘明。
二、原告臺灣新光商業銀行股份有限公司主張：被告張藝騰前與
    原告訂立信用卡使用契約，經原告審核後，發給信用卡，兩
    造間成立信用卡契約。依約定被告至特約商店簽帳消費後，
    委託原告先行墊款給特約商店，再由原告向被告請求償還帳
    款，而被告應於每月繳款截止日前向原告清償帳款，如有積
    欠款項或逾期清償等情事者，則依信用卡約定條款第14條及
    第15條之約定，應自原告墊款予特約商店之日起，就帳款之
    餘額以持卡人電腦評分結果所訂定之差別週年利率計算至該
    帳款清償止。詎被告持卡消費後，至民國95年9月27日止，
    被告已累計新臺幣（下同）147,177元消費款及利息未清償
    。被告屢經催討，仍未清償，爰依契約之法律關係，起訴請
    求，並聲明如主文第1項所示。
三、被告則以：伊確有積欠原告請求之款項，但目前沒有固定工
    作，無法清償等語，資為抗辯。
四、經查，本件原告主張被告向其申請信用卡使用，詎被告未依約清償，尚有147,177元之欠款及利息未清償之事實，業據其提出公司變更登記表、經濟部函、信用卡申請書暨約定條款、單月帳務資料查詢、帳單明細等件為證，且為被告所不爭執，自堪信為真實。按消費借貸之借用人應於約定期限內，返還與借用物種類品質、數量相同之物；遲延之債務，以支付金錢為標的者，債權人得請求依法定利率計算之遲延利息。但約定利率較高者，仍從其約定利率，民法第478條前段、第233條第1項分別定有明文。本件被告尚積欠原告147,177元及利息未依約清償等節，已如前述，揆諸上揭規定，被告自應負清償責任。至被告抗辯其現無力清償云云，惟被告上開陳述縱令屬實，亦僅係履行及清償能力之問題，並非其得分期或緩期清償之法定原因，不影響其依約應負之清償責任，故被告前揭抗辯，尚無足採。因此，原告依消費借貸之法律關係，請求被告給付如主文第1項所示，為有理由，應予准許。
五、本件係就民事訴訟法第427條第1項訴訟適用簡易程序所為被
    告敗訴之判決，依同法第389條第1項第3款規定，應依職權
    宣告假執行。並依同法第392條第2項、第3項規定，依職權
    宣告被告於執行標的物拍定、變賣前預供擔保，得免為假執
    行。
六、訴訟費用負擔之依據：民事訴訟法第78條，本件訴訟費用額
    ，依後附計算書確定如主文第2項所示金額。
中　　華　　民　　國　　110 　年　　11　　月　　 9　　日
                  臺北簡易庭  法  官　陳仁傑  
以上正本證明與原本無異。
如不服本判決，應於判決送達後20日內向本庭（臺北市○○區○
○○路0 段000 巷0 號）提出上訴狀。（須按他造當事人之人數
附繕本）。如委任律師提起上訴者，應一併繳納上訴審裁判費。
中　　華　　民　　國　　110 　年　　11　　月　　 9　　日
                              書記官　黃進傑
  計　算　書
項　　　　目             金 　額（新臺幣）　　   備註
第一審裁判費　　　            1,550元 
合　　　　計　　　            1,550元